臺灣高等法院高雄分院刑事判決　　　　94年度上訴字第1553號
上　訴　人　臺灣高雄地方法院檢察署檢察官
上訴人即
被　　　告　甲○○
　　　　　　　　　　（現於臺灣高雄第二監獄執行中）
上列上訴人因被告違反毒品危害防制條例案件，不服臺灣高雄地
方法院94年度訴字第2107號中華民國94年9 月28日第一審判決（
起訴案號：臺灣高雄地方法院檢察署94年度毒偵字第3571號，併
辦案號：94年度毒偵字第5338號、5425號），提起上訴，本院依
簡式審判程序判決如下：
    主  文
原判決撤銷。
甲○○連續施用第一級毒品，累犯，處有期徒刑壹年，扣案之海
洛因玖包（合計淨重零點柒肆公克，空包裝重壹點伍壹公克）、
殘留海洛因及甲基安非他命之注射針筒壹支、殘留海洛因之吸食
器壹組，均沒收銷燬之。又連續施用第二級毒品，累犯，處有期
徒刑捌月，扣案之殘留海洛因及甲基安非他命之注射針筒壹支沒
收銷燬之。應執行有期徒刑壹年陸月，扣案之海洛因玖包（合計
淨重零點柒肆公克，空包裝重壹點伍壹公克）、殘留海洛因甲基
安非他命之注射針筒壹支、殘留海洛因之吸食器壹組，均沒收銷
燬之。
    事  實
一、甲○○前因於民國87年間施用毒品案件，經臺灣高雄地方法
    院裁定送觀察勒戒後，認有繼續施用毒品傾向，復裁定送強
    制戒治於89年3 月14日期滿，並經臺灣高雄地方法院檢察署
    檢察官以89年戒毒偵字第660 號不起訴處分確定。復因於89
    年間施用毒品案件，經檢察官起訴並聲請同法院裁定送強制
    戒治，於90年4 月10日停止戒治付保護管束，同年9 月25日
    期滿執行完畢。另因竊盜案件，經同法院92年度簡字第214
    號判決處有期徒刑3 月確定，甫於92年6 月12日易科罰金執
    行完畢，詎仍不知戒慎，猶於強制戒治執行完畢5 年內，基
    於施用第一級毒品海洛因之概括犯意，自94年2 月15日起至
    同年6 月27日晚上10時許（不含公權力拘束時間），在其高
    雄縣市友人家中及其高雄縣彌陀鄉○○村○○街16巷1 號住
    處等地，連續將海洛因摻入礦泉水以注射針筒注射之方式，
    施用第一級毒品海洛因多次（平均約1 至2 天施用1 次）；
    另基於施用第二級毒品甲基安非他命之概括犯意，自94年4
    月28日下午起至同年6 月27日止（不含公權力拘束時間），
    連續在上開住處等地，以吸食器燒烤第二級毒品甲基安非他
    命而吸食其煙氣之方式，施用第二級毒品甲基安非他命多次
    （平均約數天施用一次）。嗣於(一)94年3 月31日因偷竊水車
    風葉，為警查獲，並經其同意採尿，經送驗呈嗎啡陽性反應
    而查獲；(二)94年4 月28日下午4 時20分在高雄縣岡山鎮○○
    路路旁，因甲○○見警欲行盤查而將其所持有之海洛因7 小
    包棄置於地，為警發現後扣得海洛因7 小包（合計淨重0.
    53公克，空包裝重1.14公克），嗣經採尿送驗，檢驗結果呈
    甲基安非他命及嗎啡陽性反應而查獲；(三)94年5 月4 日下午
    4 時50分許，在高雄縣岡山鎮○○○路○ 段路旁，為警盤查
    ，當場扣得海洛因1 小包（合計淨重0.15公克，空包裝重
    0.18公克），經採尿送驗後，檢驗結果呈甲基安非他命及嗎
    啡陽性反應而查獲；(四)94年5 月6 日下午1 時30分在高雄縣
    岡山鎮○○路旁，因見警欲行盤查而將所持有之海洛因1 小
    包棄置於地，為警發現後扣得海洛因1 小包（合計淨重0.06
    公克，空包裝重0.19公克），嗣經採尿送驗，檢驗結果呈甲
    基安非他命及嗎啡陽性反應而查獲；(五)94年6 月28日下午4
    時30分許，警方持臺灣高雄地方法院檢察署拘票，前往上開
    甲○○住處執行拘提，當場扣得其所有殘留海洛因及甲基安
    非他命之注射針筒1 支、殘留海洛因之吸食器1 組，嗣經採
    尿送驗，檢驗結果呈甲基安非他命及嗎啡陽性反應而查獲。
二、案經高雄縣政府警察局岡山分局報告臺灣高雄地方法院檢察
    署檢察官偵查起訴及移送併辦審理。
    理  由
一、上訴人即被告甲○○於警詢時、偵查、原審及及本院審理時
    均坦承上述犯罪事實；又其先後5 次經警查獲採尿送驗結果
    ，除第一次呈嗎啡陽性反應外，其餘4 次均呈甲基安非他命
    及嗎啡陽性反應，有台灣檢驗科技股份有限公司94年5 月17
    日、94年5 月31日、94年5 月24日、94年6 月13日、94年7
    月21日濫用藥物尿液檢驗報告5 紙在卷可稽，且扣案之白色
    粉末9 包，送驗結果均含第一級毒品海洛因成分，有法務部
    調查局94年7 月5 日調科壹字第220020303 號、7 月22日調
    科壹字第220020427 號、9 月23日調科壹字第22002 003 號
    鑑定通知書3 紙附卷可參，另扣案之注射針筒1 支、吸食器
    1 組，經原審送高雄醫學大學附設中和紀念醫院檢驗，其中
    之注射針筒呈甲基安非他命及嗎啡陽性反應，吸食器呈海洛
    因陽性反應，有該院報告編號0000-000、0000-000號檢驗報
    告附卷可佐，足認被告確施用第一、二級毒品行為。又被告
    於87年間施用毒品案件，經臺灣高雄地方法院裁定送觀察勒
    戒後，認有繼續施用毒品傾向，復裁定送強制戒治於89年3
    月14日期滿，臺灣高雄地方法院檢察署檢察官以89年戒毒偵
    字第660 號不起訴處分確定。復因於89年間施用毒品案件，
    經檢察官起訴並聲請同法院裁定送強制戒治，於90年4 月10
    日停止戒治付保護管束，同年9 月25日期滿執行完畢之事實
    ，有臺灣高等法院被告前案紀錄表在卷可證，是其於強制戒
    治執行完畢後5 年內再有施用第一級毒品行為，依毒品危害
    防制條例第23條第2 項規定，應依法論科。又被告上訴意旨
    雖稱本件之原審法院93年度訴字第2715號判決確定效力所及
    ，惟該判決係於94年2 月14宣判，並於94年3 月11日確定，
    有臺灣高等法院被告前案紀錄表可證，而本件所判決所認定
    之犯罪時間既自94年2 月15日起，自非前開確定判決效力所
    及，附此敘明。
二、核被告所為係犯毒品危害防制條例第10條第1 項、第2 項之
    施用第一級、第二級毒品罪。被告持有第一級毒品海洛因、
    第二級毒品甲基安非他命之低度行為，分別為其施用之高度
    行為所吸收，不另論罪。被告先後多次施用第一級毒品及第
    二級毒品之犯行，均時間緊接，方法相同，所犯分係構成要
    件相同之罪名，顯均係基於概括犯意反覆為之，均應依刑法
    第56條連續犯規定論以一罪，並加重其刑。被告自94年2 月
    15 日 起至同年5 月4 止以外之施用第一級毒品行為，及自
    94年4 月28日起至同年5 月4 日止以外之施用第二級毒品行
    為，雖均未為檢察官起訴，惟與起訴部分均屬連續犯之裁判
    上一罪關係，自均為起訴效力所及，均應併予審理。被告所
    犯上開二罪，犯意各別，行為互殊，應予分論併罰。又被告
    甲○○前因竊盜案件，經原審法院92年度簡字第214 號判決
    處有期徒刑3 月確定，於92年6 月12日易科罰金執行完畢，
    有臺灣高等法院被告前案紀錄表在卷可證，其受有期徒刑之
    執行完畢後5 年內再犯本件有期徒刑以上之上開二罪，均為
    累犯，均應依刑法第47條之規定，加重其刑，並遞加重之。
二、原審據以論處被告罪刑，固非無見；惟原判決就施用第一級
    毒品判決有期徒刑1 年、施用第二級毒品部分判處有期徒刑
    8 月，卻僅定執行有期徒刑1 年，確屬過輕。被告甲○○上
    訴意旨認本件判決為原審法院93年度訴字第2715號判決效力
    所及，指摘原判決不當，為無理由；惟檢察官執原判決定應
    執行刑過輕係不當，為有理由，自應由本院將原判決撤銷改
    判。審酌被告前多次因毒品危害防制案件，經觀察勒戒、強
    制戒治，並判處刑確定後，仍未能徹底戒絕毒品，且經警查
    獲後仍一再施用，顯見其無戒絕悔改之意，惟念其施用毒品
    乃自戕身體健康，犯後坦承犯行等一切情狀，量處如主文第
    2 項所示之刑。扣案海洛因粉末9 包（合計淨重0.74公克，
    空包裝重1.51公克）均屬第一級毒品海洛因，扣案之殘留海
    洛因及甲基安非他命成分注射針筒1 支、殘留海洛因成分之
    吸食器1 組，均應依毒品危害防制條例第18條第1 項前段之
    規定，宣告沒收併銷燬之（上述之海洛因包裝袋、注射針筒
    及吸食器均與其上之海洛因或甲基安非他命無法析離，亦應
    沒收併銷燬之）。
據上論結，應依刑事訴訟法第369 條第1 項前段、第364 條、第
273 條之1 第1 項、299 條第1 項前段，第299 條第1 項前段，
毒品危害防制條例第10條第1 項、第2 項、第18條第1 項前段，
刑法第11條、第56條、第47條、第51條第5 款、第9 款，判決如
主文。
本案經檢察官陳建年到庭執行職務。
中　　華　　民　　國　　94　　年　　11　　月　　29　　日
                  刑事第三庭    審判長法  官  周賢銳
                                      法  官  謝宏宗
                                      法  官  黃仁松
以上正本證明與原本無異。
施用第二級毒品部分不得上訴
施用第一級毒品部分如不服本判決應於收受本判決後10日內向本
院提出上訴書狀，其未敘述上訴理由者，並得於提起上訴後10日
內向本院補提理由書狀（均須按他造當事人之人數附繕本）「切
勿逕送上級法院」。
中　　華　　民　　國　　94　　年　　11　　月　　29　　日
　　　　　　　　　　　　　　　　　　　書記官  馬蕙梅
附錄本件判決論罪科刑法條：
毒品危害防制條例第10條
施用第一級毒品者，處 6 月以上 5 年以下有期徒刑。
施用第二級毒品者，處 3 年以下有期徒刑。
